

Pauline Ballet

Reconversion dans la restauration collective

Je suis Pauline Ballet, passionnée de cuisine depuis toujours et prête à faire de cette passion mon métier. Mon expérience précédente entant que responsable de rayon fruits et légumes m'a permis de développer des compétences transférables telles que la gestion des stocks, l'inventaire, les relations avec les fournisseurs et la traçabilité. Je suis convaincue que ces compétences, combinées à ma passion pour la cuisine, me permettront de réussir dans ce nouveau défi professionnel."



Permis B



06 33 31 76 76



paulineballetpro@gmail.com



29 A boulevard Laennec 22000 Saint-Brieuc

FORMATIONS

OpenClassRoom

Développeur WordPress décembre 2023 - mars 2023

FormaSE0

Référencement local Janvier - Février 2023

CCI Saint-Brieuc

BTS management des Unités Commerciales en alternance 2015 - 2013

CFA Saint-Jouan des Guérêts

Bac pro commerce en alternance 2013 - 2011

CENTRE D'INTERÊT

- nage en eau libre toute l'année
- cuisine
- active dans l'école associative de mes enfants (généralement en restauration)

COMPÉTENCES

- Relation client
- Maîtrise des outils informatiques
- Satisfaction de la clientèle
- Gestion des stocks
- Analyse des ventes
- wordpress
- seo

QUALITÉS

- Sens de l'équipe
- Bon relationnel
- Capacité d'analyse
- Ecoute active
- Empathie
- Organisation

EXPÉRIENCE PROFESSIONNELLE

Responsable de rayon fruits et légumes

Saint-Brieuc | Biocoop la Gambille | Septembre 2013 - Octobre 2022

- Gestion de caisse et réalisation des dépôts
- Gestion des stocks, passation de commandes et supervision des marges
- Conseil et satisfaction clientèle
- Mise en avant du rayon et des produits

Apprentie en commerce de proximité

Plancoët | Votre marché | Juillet 2011 - Aout 2013

- Gestion en autonomie du point de vente
- Animations commerciales
- Gestion des stocks et passation de commande

Apprentie en restauration traditionnel

Plancoët | restaurant la source | septembre 2010 - juillet 2011

- préparation du buffet froid
- envoie des plats chauds
- dressage des desserts

COMPÉTENCES INFORMATIQUES









